---
title: "manual_usuario"
Autor: Geomar Perales Apaico
output: rmarkdown::html_vignette
vignette: >
  %\VignetteIndexEntry{manual_usuario}
  %\VignetteEngine{knitr::rmarkdown}
  %\VignetteEncoding{UTF-8}
---

```{r, include = FALSE}
knitr::opts_chunk$set(
  collapse = TRUE,
  comment = "#>"
)
```

# **aedR: Análisis exploratorio de datos en R**

AedR es una librería que contiene algunas herramientas gráficas y de resumen estadístico para realizar análisis exploratorio de datos.

## 1. Instalación

Para instalar la librería **aedR**, escriba las siguientes instrucciones en la consola de R:

```	
> library(devtools)
> install_github("GeomarPerales/aedR")		
```

## 2. Ejecución en R

Llamamos a la librería "AedR"
```{r}
library(aedR)
```

## 3. Ejecución en R
Importamos los datos de trabajo.
```{r}
data("datos.Pe")
data("estaciones.Pe")
```

el archivo "datos.Pe" corresponde a las series históricas de la red de estaciones ubicada en la cuenca Huarpa.

visualizamos los datos importados: datos.Pe
```{r}
head(datos.Pe)
```

El archivo "estaciones.Pe" corresponde a la red de estaciones ubicada en la cuenca Huarpa.

visualizamos los datos importados: estaciones.Pe
```{r}
head(estaciones.Pe)
```
## 4. Uso de las herramientas para AED

Genero un gráfico de la serie de tiempo de una estación para visualizar el comportamiento de la precipitación a lo largo del período de estudio (1964-01 a 2016-12).
```{r}
ts.aed(datos.Pe, estaciones.Pe)
```

Los datos de la información histórica no cuentan con análisis de la calidad de la información, Genero un gráfico de diagrama de cajas (boxplot) de la estación para visualizar los datos dudosos (outliers) presentes.

```{r}
bp.aed(datos.Pe, estaciones.Pe)
```

Para ver la cantidad de datos dudosos de las series históricas de precipitación, el mínimo y máximo valor de los datos dudosos, genero un resumen de los datos dudosos (outliers).

```{r}
infout(datos.Pe, estaciones.Pe)
```

- Para analizar la información no disponible, genero un resumen general de todas las series históricas de las estaciones, observo la cantidad de datos faltantes y el porcentaje que representan respecto al total de datos.
```{r}
infna(datos.Pe, estaciones.Pe)
```

- Visualizo el máximo valor, el mínimo valor, el primer cuartil, el tercer cuartil y la fecha de ocurrencia del máximo valor.
```{r}
rest(datos.Pe, estaciones.Pe)
```

## 5. Referencias

* Pathak, M. (2014). Beginning Data Science with R.
* Zumel, N., Mount, J. (2014). Practical Data Science with R.

